# 母子公司政府补助如何确认营业外收入

提问人：沉默羔羊 时间：2014-06-01 19:04:38
母公司以一个名义争取到一项政府补助 500 万，然后母公司经过计算分配给各子公司 300 万，这种分配不是代收代付，而是母公司根据各子公司的参与程度自主计算分配，这种情况如何处理？母公司按 500 万确认营业外收入，分配出去的 300 万确认费用，各子公司按 300 万确认营业外收入，在合并环节抵消 300 万的费用和营业外收入？ 来自安卓客户端

回答人：chenyiwei
首先，应注意排除母公司对子公司作出单方面资本性投入的可能性。如果母公司对补助款的分配依据是各子公司在该项目中的参与程度和投入金额的相对比例，且各子公司已经将其在项目中的投入计入成本或费用的，则不属于母公司对子公司的资本性投入。 其次，要注意区分母子公司之间的关系，例如子公司是否实质上属于母公司的分包商，是否签订了规范的分包合同（或者母公司对子公司有规范的工作指令等书面文件），对子公司应承担的工作范围、工作质量和时限要求等做出了明确约定，并明确所完成成果的知识产权归母公司所有。如果是，则应认为子公司为母公司提供劳务，应按《企业会计准则第 14 号——收入》中的“提供劳务模式”确认营业收入和劳务成本；相应地，母公司分配给子公司的财政补助款构成了应向分包商支付的劳务成本，同时确认研发支出（管理费用或资本性支出）。 再次，如果母子公司之间不是如上段所述的分包关系，而是作为一个联合体承接项目，研发成果的知识产权由母子公司共同享有，并据此获得补助的，则母公司将补助拨付给子公司时，应冲减母公司个别报表层面确认的营业外收入，子公司在收到分拨的补助款时相应确认营业外收入。 无论属于上述何种情况，在母公司的合并报表层面，母子公司之间的资金划拨和内部交易损益总是应当抵销的。